臺灣桃園地方法院民事簡易判決
111年度壢簡字第233號
原      告  饒育宏  
訴訟代理人  孫志堅律師
            李惠家律師
被      告  吳玉嫺  

            鍾怡芬  
共      同
訴訟代理人  邵華律師  
上列當事人間請求損害賠償事件，本院於民國111年6月21日言詞
辯論終結，判決如下：
    主    文
原告之訴及假執行之聲請均駁回。
訴訟費用由原告負擔。
    事實及理由
一、原告主張：
    原告與被告甲○○於民國97年1月27日結婚，然因被告甲○○於1
    10年初開始，行徑即有異常，下班不是晚歸，就是謊言掩飾
    其行蹤，並以眾多藉口在假日外出。而後原告果真在自家汽
    車之行車紀錄器聽得被告二人異於一般朋友間之親暱對談，
    例如「妳要往哪裡走？這樣比較快嗎？在我後面。妳喜歡我
    嗎？我搞不清楚。謝謝妳今天帶我去吃大餐，我愛妳。呵呵
    呵。」、「要想我喔，親愛的我愛妳。我剛剛已經講過了，
    在妳耳邊講過了，我說，對阿，妳都沒認真聽，我在講結果
    妳都沒回應我，我沒有騙妳」、「不可以讓我這麼晚才回家
    ，可不可以？妳覺得我回家沒動作妳要追我，不然要找誰？
    生氣啦，現在這邊就真的太晚了。不要生氣了好嗎？」、「
    我請我小叔幫我載小孩，……太晚了。都是妳啦，妳要找我不
    可以這樣啦，說到做到，不行，生氣了，妳在哪裡？為什麼
    這麼遠？妳明天不准來找我，妳明天下班不准來找我，妳幹
    嘛離我這麼遠，妳為什麼離我這麼遠？」等內容，皆顯示為
    被告甲○○向被告乙○○互表愛意之內容，亦足證被告乙○○明知
    被告甲○○為有配偶、小孩之人，仍繼續與被告甲○○為極其親
    密、頻繁之交往互動。經東窗事發後，被告甲○○未敢否認，
    堅持離婚求去，嗣原告不得不於110年4月27日與被告甲○○兩
    願離婚，並辦理離婚登記。被告二人背地之親密對話與失德
    交往，顯已逾一般社會通念所能容忍之交往分際，破壞原告
    與被告甲○○婚姻共同生活之圓滿安全，嚴重侵害原告基於配
    偶關係所生之身分法益且情節重大，令原告精神上感受莫大
    痛苦。為此，爰依民法第184條第1項後段、第185條第1項前
    段、第195條第1項、第3項之規定，提起本件訴訟。並聲明
    ：被告應連帶給付原告50萬元，並自起訴狀繕本送達翌日起
    至清償日止，按年息5％計算之利息；原告願供擔保請准宣告
    假執行。
二、被告則以：
　　被告二人為閨蜜好友，經常聊天嬉鬧，二人並非情侶，更無
    超友誼交往關係，原告僅以行車紀錄器上之對話內容驟認被
    告二人共同侵害其基於配偶關係所生之身分法益而請求損害
    賠償，顯無理由等語為辯。並聲明：原告之訴駁回。
三、本院之判斷：
  ㈠當事人主張有利於己之事實者，就其事實有舉證之責任，民
    事訴訟法第277條前段有明文規定。是民事訴訟如係由原告
    主張權利者，應先由原告負舉證之責，若原告先不能舉證，
    以證實自己主張之事實為真實，則被告就其抗辯事實即令不
    能舉證，或其所舉證據尚有疵累，亦應駁回原告之請求（最
    高法院17年上字第917號判例意旨參照）。本件原告主張被
    告甲○○於婚姻關係存續中，至原告與被告甲○○離婚時止，與
    被告乙○○間存在逾越普通朋友分際互相交往，侵害其基於配
    偶關係之身分法益而情節重大等節，為被告二人所否認，自
    應由原告就此項有利於己之事實負舉證責任。
  ㈡經查，原告固據提出行車紀錄器對話光碟及譯文為證（見本
    院卷第40頁至第41頁），然觀諸被告甲○○對被告乙○○所述內
    容略為：「妳喜歡我嗎？我搞不清楚。謝謝妳今天帶我去吃
    大餐，我愛妳。呵呵呵。」、「要想我喔，親愛的我愛妳。
    我剛剛已經講過了，在妳耳邊講過了，我說，對阿，妳都沒
    認真聽，我在講結果妳都沒回應我，我沒有騙妳」、「不可
    以讓我這麼晚才回家，可不可以？妳覺得我回家沒動作妳要
    追我，不然要找誰？生氣啦，現在這邊就真的太晚了。不要
    生氣了好嗎？」、「我請我小叔幫我載小孩，……太晚了。都
    是妳啦，妳要找我不可以這樣啦，說到做到，不行，生氣了
    ，妳在哪裡？為什麼這麼遠？妳明天不准來找我，妳明天下
    班不准來找我，妳幹嘛離我這麼遠，妳為什麼離我這麼遠」
    等語，依此內容觀之，雖可見被告甲○○對被告乙○○表達「我
    愛妳」、「要想我喔」、「不要生氣了好嗎？」、「妳明天
    不准來找我」等對話內容，惟被告二人均為女性，有個人戶
    籍資料在卷可稽，並為兩造所不爭執（見本院卷第44頁背面
    ），衡諸現今社會，或因工作、求學，或因鄰里、社團等關
    係，縱締結婚姻，人際關係當不可能僅侷限在夫妻關係，存
    在知心程度超越締結婚姻關係伴侶亦非罕見，佐以上開談話
    亦非積極勸諭被告甲○○與原告離婚，甚或被告間另組家庭之
    內容，堪信上開對話內容應僅屬同性閨密間交誼甚篤之戲謔
    性用語，無以遽認原告與被告甲○○間之婚姻關係因此即受有
    侵害。
　㈢況於現今網路社交平台發達，直播平台常見直播主、購物平
    台常見賣家以「寶寶（們）」、「親愛的」等語稱呼素昧平
    生之粉絲、觀眾或買家，益徵如此親暱之言詞，並非拘泥於
    夫妻或情侶間，因友情或單純表達個人情緒而使用者，亦不
    所常見，更遑論存在閨密情誼之被告二人，以上開用語互稱
    ，並於二人對話中使用「想妳」、「愛妳」表達對要好朋友
    之情誼，亦屬常見。雖易使身為配偶之原告產生有不當交往
    之聯想，惟終究僅屬被告處事是否言行謹慎之道德上爭議，
    亦不得僅以上開片段對話即遽認被告二人間存在逾越普通朋
    友分際互相交往之情事。
　㈣是依原告所提出之光碟暨譯文，尚難逕認被告二人有逾越一
    般朋友之交往關係，且無其他證據足資證明被告2人有何逾
    越婚姻倫理以外之諸如性行為，或逾越結交普通朋友等一般
    社交行為之不正常往來之情，原告復自承無其他證據可供調
    查或提出（見本院卷第44頁及背面），難認被告二人有侵害
    原告基於配偶關係所生之身分法益。
四、綜上所述，本件原告所提出之證據無從證明被告二人有侵害
    原告基於配偶身分之法益侵害且情節重大之情，則原告依民
    法第184條第1項後段、第185條第1項前段、第195條第1項、
    第3項之規定，請求被告連帶給付50萬元，並自起訴狀繕本
    送達翌日起至清償日止，按年息5％計算之利息，洵非有據，
    應予駁回。又原告之訴既經駁回，其假執行之聲請，亦失所
    附麗，併予駁回。
五、本件事證已臻明確，兩造其餘攻擊防禦方法，於本判決結果
    不生影響，爰不一一論述，併此敘明。
六、訴訟費用負擔之依據：民事訴訟法第78條。　　
中　　華　　民　　國　　111 　年　　7 　　月　　15　　日
                  中壢簡易庭  法  官  劉哲嘉
以上為正本係照原本作成。
如不服本判決，應於送達後20日內，向本院提出上訴狀並表明上
訴理由，如於本判決宣示後送達前提起上訴者，應於判決送達後
20日內補提上訴理由書（須附繕本）。
如委任律師提起上訴者，應一併繳納上訴審裁判費。
中　　華　　民　　國　　111 　年　　7 　　月　　15　　日
　　　　　　　　　　　　　　　書記官  陳香菱